【裁判字號】    90,小上,115
【裁判日期】    901022
【裁判案由】    退回裁判費
【裁判全文】
臺灣台北地方法院民事裁定  九十年度小上字第一一五號
    抗  告  人  甲○○
    相  對  人  台北地方法院
    法定代理人  黃文
    代  理  人  曾德榮
右當事人間請求退回裁判費事件，抗告人對於中華民國九十年六月十四日本院臺北簡
易庭九十年度北小字第四八二號民事小額程序第一審裁定提起抗告，本院裁定如左：
    主      文
抗告駁回。
抗告費用由抗告人負擔。
    理      由
一、按對於小額程序之第一審裁判上訴或抗告，非以其違背法令為理由，不得為之；
    至其上訴狀應記載上訴理由，表明下列各款事項：一、原判決所違背之法令及其
    具體內容。二、依訴訟資料可認為原判決有違背法令之具體事實，民事訴訟法第
    四百三十六條之二十四第二項、第四百三十六條之二十五條分別定有明文。又依
    同法第四百三十六條之三十二第二項準用第四百六十八條及第四百六十九條第一
    款至第五款規定，判決不適用法規或適用不當者，為違背法令，其中判決有同法
    第四百六十九條第一款至第五款所列情形之一者，為當然違背法令。是當事人於
    小額訴訟程序提起上訴或抗告，如依民事訴訟法第四百六十八條規定，以第一審
    判決有不適用法規或適用法規不當為理由時，其上訴狀或理由書應有具體之指摘
    ，並揭示該法規之條項或其內容。若係成文法以外之法則，應揭示該法則之旨趣
    。倘為司法院解釋、或最高法院之判例，則應揭示該判解之字號或其內容。如以
    民事訴訟法第四百六十九條第一款至第五款情形為理由時，其上訴狀或理由書，
    應揭示合於該條款之事實。上訴狀或理由書如未依此項方法表明者，即難認為已
    對第一審判決之違背法令有具體之指摘，其上訴或抗告自難認為合法。又抗告法
    院認抗告為不合法或無理由者，應為駁回抗告之裁定，亦為同法第四百九十二條
    第一項所明定，上開規定，依同法第四百三十六條之三十二第三項之規定，於小
    額事件之抗告程序準用之。
二、本件抗告意旨略以：其不懂法律，前已繳納三次裁判費，僅能提出民國八十九年
    一月二十六日收據一紙，為此提出抗告等語。
三、經核抗告人之抗告理由，並未具體說明原審裁定有何不適用法規或適用法規不當
    之情形，並揭示該法規之條項或其內容，已與首開說明有違。再者，原審係於九
    十年五月二十二日裁定命抗告人於裁定送達後五日內補正其起訴主張之訴訟標的
    及原因事實，且補繳裁判費新台幣（下同）五百五十五元，該裁定於九十年五月
    三十一日送達抗告人，有送達回證可參，抗告人逾期未補正，原審乃於九十年六
    月十四日裁定駁回抗告人之起訴，於法尚無不合。揆諸前揭說明，其抗告為不合
    法，應予駁回之。
四、依民事訴訟法第四百三十六條之三十二第三項、第四百九十二條第一項、第九十
    五條、第七十八條，裁定如主文。
中      華      民      國     九十     年      十      月    二十二    日
                               民事第三庭審判長法    官 楊絮雲
                                               法    官 林鴻達
                                               法    官 賴錦華
右為正本係照原本作成
本裁定不得再為抗告
中      華      民      國    九十      年      十      月    二十三    日
                                              法院書記官  葛映嵐


司法院資訊處製作；財團法人民間司法改革基金會備份。
